臺灣花蓮地方法院刑事裁定
110年度訴字第158號
111年度聲字第192號
公  訴  人  臺灣花蓮地方檢察署檢察官
聲  請  人
即  被  告  張卜元




聲請人  即
選任辯護人  吳欣陽律師（法扶律師）          
上列被告因違反槍砲彈藥刀械管制條例等案件，經檢察官提起公
訴（110年度偵字第3289、4084號），本院裁定如下：
    主  文
張卜元提出新臺幣捌萬元保證金後，准予停止羈押，並自停止羈
押之日起，限制住居於附表一所示之地址及限制出境、出海捌月
；並於停止羈押期間，應遵守附表二所示事項。
張卜元如未能於民國一一一年五月六日十五時前提出上開保證金
，則自民國一一一年五月八日起延長羈押貳月。
    理  由
一、聲請意旨略以：被告張卜元從本案羈押迄今，對所涉部分犯
    行均有坦承，目前疫情嚴重，被告張卜元母親已年長，並無
    工作，需返家照顧，請求准予停止羈押等語。
二、按被告經法官訊問後，認為犯罪嫌疑重大，所犯為死刑、無
    期徒刑或最輕本刑為5年以上有期徒刑之罪，有相當理由認
    為有逃亡、湮滅、偽造、變造證據或勾串共犯或證人之虞者
    及有事實足認為有反覆實施同一刑法第304條強制罪、第305
    條恐嚇危害安全罪犯罪之虞，非予羈押，顯難進行追訴、審
    判或執行，而有羈押之必要者，得羈押之，刑事訴訟法第10
    1條第1項第3款、第101條之1第1項第4款分別定有明文。又
    羈押被告，審判中不得逾3月，但有繼續羈押之必要者，得
    於期間未滿前，經法院依第101條或第101條之1之規定訊問
    被告後，以裁定延長之；審判中之延長羈押，每次不得逾2
    月，如所犯最重本刑為死刑、無期徒刑或逾有期徒刑10年者
    ，第一審、第二審以6次為限，第三審以1次為限，刑事訴訟
    法第108條第1項前段、第5項、刑事妥速審判法第5條第2項
    亦分別明定。再按被告及得為其輔佐人之人或辯護人，得隨
    時具保，向法院聲請停止羈押；被告經法官訊問後，雖有第
    101條第1項或第101條之1第1項各款所定情形之一而無羈押
    之必要者，得逕命具保、責付或限制住居；而許可停止羈押
    之聲請者，應命提出保證書，並指定相當之保證金額；指定
    之保證金額，如聲請人願繳納或許由第三人繳納者，免提出
    保證書；許可停止羈押之聲請者，得限制被告之住居；法院
    許可停止羈押時，經審酌人權保障及公共利益之均衡維護，
    認有必要者，得定相當期間，命被告應遵守下列事項：二、
    不得對被害人、證人、鑑定人、辦理本案偵查、審判之公務
    員或其配偶、直系血親、三親等內之旁系血親、二親等內之
    姻親、家長、家屬之身體或財產實施危害、恐嚇、騷擾、接
    觸、跟蹤之行為，刑事訴訟法第110條第1項、第101條之2前
    段、第111條第1項、第5項、第116條之2第1項第2款亦有明
    定。又所謂停止羈押，乃指羈押原因仍在，但無羈押之必要
    ，而以具保、責付或限制住居為其替代手段，亦即羈押裁定
    之效力仍然存續，僅其執行予以停止。而對被告所執行之羈
    押，其本質上係屬為保全被告，使刑事訴訟程序得以順利進
    行，或為保全證據，或為擔保嗣後刑之執行程序，而對被告
    所實施剝奪其人身自由之強制處分，是被告有無羈押之必要
    ，自應由法院依有無上述羈押之目的而為目的性裁量。另被
    告犯罪嫌疑重大，而有相當理由足認有逃亡之虞者，必要時
    檢察官或法官得逕行限制出境、出海；審判中限制出境、出
    海每次不得逾8月，犯最重本刑為有期徒刑10年以下之罪者
    ，累計不得逾5年，刑事訴訟法第93條之2第1項第2款、第93
    條之3第2項復有明文。
三、經查：
　㈠被告張卜元因違反槍砲彈藥刀械管制條例等案件，經臺灣花
    蓮地方檢察署檢察官提起公訴，本院於民國110年12月8日訊
    問後，認被告張卜元有羈押之必要，而自110年12月8日起羈
    押，並於110年3月8日第1次延長羈押在案。
　㈡茲因被告張卜元羈押期間即將於111年5月7日屆滿，經本院於
    111年4月27日審理期日訊問被告張卜元，並聽取檢察官、被
    告及其辯護人對於延長羈押及具保與否之意見後，爰論斷如
    下：
　⒈被告張卜元於本院訊問後，雖否認起訴書犯罪事實欄二部分
    犯行，惟其就被訴犯罪事實欄一、三部分坦承不諱，且起訴
    書所載犯罪事實，有共同被告之證述、相關告訴人、被害人
    之指述、相關證人之證述、監視器錄影照片、道路監視器或
    行車紀錄器畫面照片、行車紀錄器影像畫面、車牌辨識行車
    軌跡比對結果等相關資料在卷可佐，仍足認被告涉犯上開罪
    名犯罪嫌疑重大。
　⒉被告所涉非法持有手槍罪及販賣手槍未遂罪嫌，分別係最輕
    本刑5年、7年以上有期徒刑之罪，良以重罪常伴有逃亡之高
    度可能性，基於一般人趨吉避凶、不甘受罰之人性，為規避
    審判程序之進行及刑罰之執行而逃匿可能性，亦將隨之加增
    ，仍有相當理由足信被告有逃亡之虞。此外，被告張卜元除
    本案所涉恐嚇、強制部分外，其另案尚有妨害自由案件，其
    先前亦有強盜前案紀錄，故有事實足認有反覆實施同一強制
    、恐嚇犯罪之虞。
　⒊本案雖仍足認定原羈押原因依然存在，惟聲請人以上開情詞
    ，聲請具保停止羈押。本院審酌被告涉案之情節，認被告張
    卜元雖有前述之羈押原因，然其所涉前揭案件，業經本院審
    結並定期宣判，被告於本院審理期日，態度並無不佳，被告
    為本院羈押迄今，對所涉恐嚇、強制部分被害人，亦當庭多
    次陳明歉意，又被告張卜元雖有另案妨害自由案件，然目前
    為止，除前述在押案件及已繫屬於其他法院者外，尚無更有
    其他相關妨害自由案件，由上情以觀，現正存在於被告張卜
    元本身或其前犯罪之外在客觀條件，固非無反覆實施之可能
    性，然非全無改善之跡象，參以本案業於111年4月27日辯論
    終結，並定於111年6月15日宣示判決，考量目前審理進度、
    被告本案犯行所呈現之罪質，暨其對法尊重之態度及意識、
    國家司法權之有效行使、公共利益維護、被告人身自由、訴
    訟防禦權受限制之程度等因素，以比例原則加以權衡，本院
    認本案雖尚有羈押原因存在，認如以課予被告張卜元提出相
    當之保證金，輔以限制住居、限制出境及出海，並命其採取
    相當之應遵循事項，此等羈押替代方式，應足對被告張卜元
    形成相當程度之主觀心理拘束力及客觀外在行為制約效果，
    以確保其日後可能之上訴程序、執行程序之進行，同時管控
    其可能之再犯風險，而無續為羈押之必要。據上各情，爰命
    被告張卜元於提出新臺幣8萬元之保證金後，准予停止羈押
    ，及限制住居於其住所、居所地，並應遵守如附表二所示之
    事項如主文第1項所示。
　㈢若被告張卜元於本次羈押期滿（111年5月7日，但因該日為國
    定假日，故考量辦理具保或延長羈押等相關作業時間，命被
    告張卜元應於111年5月6日【星期五】15時前完成具保手續
    ）前，仍未能提出上開保證金額供擔保，則前述因具保對被
    告張卜元造成之約束力即不存在，而不足以替代羈押，仍認
    有繼續羈押之必要，爰併諭知如被告張卜元未能具保，則自
    111年5月8日起延長羈押2月。
　㈣末以，倘被告張卜元於停止羈押期間，違反如主文第1項所示
    之應遵守事項，依刑事訴訟法第117條第1項第1款至第4款規
    定，為得命再執行羈押之新事由，併此說明。
四、依刑事訴訟法第101條之2前段、第108條第1項、第5項、第1
    11條第1項、第5項、第116條之2第1項第2款、第121條第1項
    ，刑事妥速審判法第5條第2項、第93條之2第2項、第93條之
    6，裁定如主文。
中　　華　　民　　國　　111 　年　　4 　　月　　28　　日
　　　　　　　　　刑事第三庭    審判長法　官　黃柏憲
    　　　　　　　　　　　　　　　  　法　官  邱佳玄
                                      法　官  林育賢
上列正本證明與原本無異。
如對本裁定不服，應於送達後5日內，向本院提出抗告狀（應抄
附繕本）。因疫情而遲誤不變期間，得向法院聲請回復原狀。
中　　華　　民　　國　　111 　年　　4 　　月　　28　　日
                                      書記官  鄭慧婷
　　　　　　　　　
附表一：
⒈新北市○○區○○○街00號0樓 ⒉新北市○○區○○路0段00號00樓 

附表二：
不得對本案被害人劉維元、黃嘉瑩、高龍平、陳基峰、顏香郁、證人王坤智及其配偶、直系血親、三親等內之旁系血親、二親等內之姻親、家長、家屬之身體或財產實施危害、恐嚇、騷擾、接觸、跟蹤之行為。